# 职工工资总额

提问人：胖胖彤 时间：2011-02-27 12:56:41
现在正在做国有企业年度业绩考核，有几个问题： 1 、职工工资总额 请问是否包括单位领导班子的奖金？ 2 、国资委认定的其他非常性损益包括哪些？ 企业处置固定资产产生的收入、因担保发生的赔偿支出属于非常性损益类，对吗？

回答人：chenyiwei
工资总额应是统计上对工资总额的定义口径。请查阅《关于工资总额组成的规定》以及关于该规定执行中国家统计局发布的补充通知。 非经常性损益的界定一般与上市公司类似。你说的这两项一般理解均属于非经常性损益。